臺灣屏東地方法院民事裁定
111年度司繼字第66號
聲  明  人  江和春  

聲  明  人  江翎瑀  

聲  明  人  廖俐婷  

聲  明  人  張祐馨  

聲  明  人  張祐睿  

兼上二人  
法定代理人  張鏡良  

            黃敏窗  

聲  明  人  張鏡吉  

上列聲明人聲明對被繼承人白楊玉霞拋棄繼承事件，本院除就同
案聲明人白碧戀、白文財、白碧雲之部分准予備查外，就聲明人
江和春、江翎瑀、廖俐婷、張祐馨、黃敏窗、張鏡良、張鏡吉、
張祐睿之部分裁定如下：
    主  文
聲明駁回。
程序費用由聲明人負擔。
    理  由
一、聲明意旨略以：聲明人為被繼承人之繼承人，被繼承人白楊
    玉霞（女，民國00年00月00日出生，身分證統一編號：Z000
    000000號，生前最後住所：屏東縣○○鄉○○路000○0 號）於11
    0 年10月27日死亡，聲明人自願拋棄繼承權，爰依法向本院
    聲明拋棄繼承權，請准予備查云云。
二、按繼承人得拋棄其繼承權；遺產繼承人，除配偶外，依左列
    順序定之：㈠直系血親卑親屬。㈡父母。㈢兄弟姊妹。㈣祖父母
    ；前條所定第一順序之繼承人，以親等近者為先；第1138條
    所定第一順序之繼承人，有於繼承開始前死亡或喪失繼承權
    者，由其直系血親卑親屬代位繼承其應繼分；第1138條所定
    第一順序之繼承人中有拋棄繼承權者，其應繼分歸屬於其他
    同為繼承之人；第一順序之繼承人，其親等近者均拋棄繼承
    權時，由次親等之直系血親卑親屬繼承，民法第1174條第1 
    項、第1138條、第1139條、第1140條、第1176條第1 項、第
    5 項分別定有明文。是向法院聲明拋棄繼承權之前提，必須
    聲明人係應繼承人而於聲明時業已取得繼承權。倘聲明人並
    非應繼承人而未取得繼承權，當不得向法院聲明拋棄繼承，
    自不待言。
三、經查，聲明人主張被繼承人白楊玉霞於110 年10月27 日死
    亡，聲明人為被繼承人之繼承人，固有戶籍謄本、繼承系統
    表等件附卷可稽。除被繼承人之子女白碧戀、白文財、白碧
    雲經本件准予備查之外，次查被繼承人尚有一子女白文松尚
    未向本院聲明拋棄繼承，有本院案件查詢清單及白文松戶籍
    謄本附卷為憑，而聲明人江和春、江翎瑀、張祐馨、張鏡良
    、張鏡吉、張祐睿為被繼承人之孫子女。揆諸前揭規定，本
    件被繼承人既尚有先順序之繼承人白文松依法當然繼承，則
    聲明人江和春、江翎瑀、張祐馨、張鏡良、張鏡吉、張祐睿
    尚未取得繼承之權，逕向本院聲明拋棄繼承，於法不合，應
    予駁回。另聲明人廖俐婷、黃敏窗為被繼承人之孫子媳，依
    前揭規定，依法並無繼承權，亦應予駁回。
四、依家事事件法第97條，非訟事件法第21條第1 項前段，裁定
    如主文。
五、如對本裁定抗告，須於裁定送達後10日之不變期間內，向本
    院提出抗告狀，並繳納抗告費新臺幣1,000 元。
中　　華　　民　　國　　111 　年　　3 　　月　　8   　日

                  家事法庭  司法事務官　
　　　　　　　　　　　　唐淑嫻